# 企业会计制度长期股权投资权益法核算

提问人：whatchen 时间：2022-07-12 00:30:00
请教陈版主
公司采用的是企业会计制度，对于子公司的长期股权投资的后续计量采用权益法核算。收购日，被收购子公司处于负资产的情况，公司将初始投资成本大于零的部分认为是初始投资成本大于享有被投资单位所有者权益份额的情况确认了股权投资差额，并在 10 年进行分摊。如果收购当年子公司继续亏损，那么母公司对于子公司的收购日后产生的亏损部分，是不是需要继续调减长期股权投资-股权投资差额。

回答人：chenyiwei
此问题在《企业会计制度》下无明确规定。但一般理解，只要长期股权投资的余额总体没有变为负数（包括投资成本、损益调整、投资准备、股权投资差额的合计数），就应当继续确认权益法下在被投资企业亏损中的份额，同时股权投资差额也应继续摊销。
如果因确认亏损份额和股权投资差额摊销，导致长期股权投资账面价值已经为零的，则不再继续确认超额亏损份额，同时股权投资差额暂停摊销。